<?xml version='1.0' encoding='utf-8'?>
<verb default="gróig" disambig="">
  <verbalNoun default="gróigeadh" />
  <verbalAdjective default="gróigthe" />
  <tenseForm default="gróig" tense="Past" dependency="Indep" person="Base" />
  <tenseForm default="gróigeamar" tense="Past" dependency="Indep" person="Pl1" />
  <tenseForm default="gróigeadar" tense="Past" dependency="Indep" person="Pl3" />
  <tenseForm default="gróigeadh" tense="Past" dependency="Indep" person="Auto" />
  <tenseForm default="gróig" tense="Past" dependency="Dep" person="Base" />
  <tenseForm default="gróigeamar" tense="Past" dependency="Dep" person="Pl1" />
  <tenseForm default="gróigeadar" tense="Past" dependency="Dep" person="Pl3" />
  <tenseForm default="gróigeadh" tense="Past" dependency="Dep" person="Auto" />
  <tenseForm default="gróigeadh" tense="PastCont" dependency="Indep" person="Base" />
  <tenseForm default="gróiginn" tense="PastCont" dependency="Indep" person="Sg1" />
  <tenseForm default="gróigteá" tense="PastCont" dependency="Indep" person="Sg2" />
  <tenseForm default="gróigimis" tense="PastCont" dependency="Indep" person="Pl1" />
  <tenseForm default="gróigidís" tense="PastCont" dependency="Indep" person="Pl3" />
  <tenseForm default="gróigtí" tense="PastCont" dependency="Indep" person="Auto" />
  <tenseForm default="gróigeadh" tense="PastCont" dependency="Dep" person="Base" />
  <tenseForm default="gróiginn" tense="PastCont" dependency="Dep" person="Sg1" />
  <tenseForm default="gróigteá" tense="PastCont" dependency="Dep" person="Sg2" />
  <tenseForm default="gróigimis" tense="PastCont" dependency="Dep" person="Pl1" />
  <tenseForm default="gróigidís" tense="PastCont" dependency="Dep" person="Pl3" />
  <tenseForm default="gróigtí" tense="PastCont" dependency="Dep" person="Auto" />
  <tenseForm default="gróigeann" tense="PresCont" dependency="Indep" person="Base" />
  <tenseForm default="gróigim" tense="PresCont" dependency="Indep" person="Sg1" />
  <tenseForm default="gróigimid" tense="PresCont" dependency="Indep" person="Pl1" />
  <tenseForm default="gróigtear" tense="PresCont" dependency="Indep" person="Auto" />
  <tenseForm default="gróigeann" tense="PresCont" dependency="Dep" person="Base" />
  <tenseForm default="gróigim" tense="PresCont" dependency="Dep" person="Sg1" />
  <tenseForm default="gróigimid" tense="PresCont" dependency="Dep" person="Pl1" />
  <tenseForm default="gróigtear" tense="PresCont" dependency="Dep" person="Auto" />
  <tenseForm default="gróigfidh" tense="Fut" dependency="Indep" person="Base" />
  <tenseForm default="gróigfimid" tense="Fut" dependency="Indep" person="Pl1" />
  <tenseForm default="gróigfear" tense="Fut" dependency="Indep" person="Auto" />
  <tenseForm default="gróigfidh" tense="Fut" dependency="Dep" person="Base" />
  <tenseForm default="gróigfimid" tense="Fut" dependency="Dep" person="Pl1" />
  <tenseForm default="gróigfear" tense="Fut" dependency="Dep" person="Auto" />
  <tenseForm default="gróigfeadh" tense="Cond" dependency="Indep" person="Base" />
  <tenseForm default="gróigfinn" tense="Cond" dependency="Indep" person="Sg1" />
  <tenseForm default="gróigfeá" tense="Cond" dependency="Indep" person="Sg2" />
  <tenseForm default="gróigfimis" tense="Cond" dependency="Indep" person="Pl1" />
  <tenseForm default="gróigfidís" tense="Cond" dependency="Indep" person="Pl3" />
  <tenseForm default="gróigfí" tense="Cond" dependency="Indep" person="Auto" />
  <tenseForm default="gróigfeadh" tense="Cond" dependency="Dep" person="Base" />
  <tenseForm default="gróigfinn" tense="Cond" dependency="Dep" person="Sg1" />
  <tenseForm default="gróigfeá" tense="Cond" dependency="Dep" person="Sg2" />
  <tenseForm default="gróigfimis" tense="Cond" dependency="Dep" person="Pl1" />
  <tenseForm default="gróigfidís" tense="Cond" dependency="Dep" person="Pl3" />
  <tenseForm default="gróigfí" tense="Cond" dependency="Dep" person="Auto" />
  <moodForm default="gróigeadh" mood="Imper" person="Base" />
  <moodForm default="gróigim" mood="Imper" person="Sg1" />
  <moodForm default="gróig" mood="Imper" person="Sg2" />
  <moodForm default="gróigimis" mood="Imper" person="Pl1" />
  <moodForm default="gróigigí" mood="Imper" person="Pl2" />
  <moodForm default="gróigidís" mood="Imper" person="Pl3" />
  <moodForm default="gróigtear" mood="Imper" person="Auto" />
  <moodForm default="gróige" mood="Subj" person="Base" />
  <moodForm default="gróigimid" mood="Subj" person="Pl1" />
  <moodForm default="gróigtear" mood="Subj" person="Auto" />
</verb>
